---
title: "EDA SIP"
output:
    html_document:
    df_print: paged
theme: sandstone
---

```{r echo=FALSE, message=FALSE, warning=FALSE}
library(tidyverse)
library(here)
source(here::here("code/lib.R"))
theme_set(theme_bw())

knitr::opts_chunk$set(tidy = FALSE,
                      fig.width = 6,
                      fig.height = 5,
                      echo = FALSE)

```

```{r read}
estimativas_raw = read_projectdata()
```

## O que são os dados

```{r}
glimpse(estimativas_raw)
```

## Entendendo os dados

```{r}
estimativas_raw %>% 
    select(ProjectCode, TaskNumber, HoursEstimate, HoursActual) %>% 
    skimr::skim()
```

Temos 20 projetos, com 12299 estimativas_raw. Não há apenas uma estimativa por tarefa, já que há apenas 10266 valores distintos de `TaskNumber`.

```{r}
estimativas_raw %>% 
    group_by(TaskNumber) %>% 
    mutate(estimativas_raw = n()) %>% 
    filter(estimativas_raw > 1) %>% 
    count(TaskNumber, sort = T)
```

### 1 estimativa por task

Para nossa análise, usaremos uma estimativa por task. Caso haja mais de uma usaremos a média das estimativas_raw:

```{r}
estimativas = estimativas_raw %>% 
    group_by(ProjectCode, TaskNumber, Category, Priority, Summary) %>% 
    summarise(HoursEstimate = mean(HoursEstimate), HoursActual = mean(HoursActual)) %>% 
    ungroup()
```

## Projetos

```{r}
estimativas %>% 
    count(ProjectCode) %>% 
    ggplot(aes(x = reorder(ProjectCode, n), y = n)) + 
    geom_col() + 
    coord_flip() + 
    labs(
        x = "", 
        y = "estimativas_raw"
    )
```

## Qual a relação entre as estimativas e a realidade na empresa como um todo?


## Qual a relação entre as estimativas e a realidade em cada projeto ou por cada categoria? 

