---
title: "EDA SIP"
output:
    html_document:
    df_print: paged
theme: sandstone
---

```{r echo=FALSE, message=FALSE, warning=FALSE}
library(tidyverse)
library(here)
source(here::here("code/lib.R"))
theme_set(theme_bw())

knitr::opts_chunk$set(tidy = FALSE,
                      fig.width = 6,
                      fig.height = 5,
                      echo = FALSE)

```

```{r read}
estimativas_raw = read_projectdata()
```

## O que são os dados

```{r}
glimpse(estimativas_raw)
```

## Entendendo os dados

```{r}
estimativas_raw %>% 
    select(ProjectCode, TaskNumber, HoursEstimate, HoursActual) %>% 
    skimr::skim()
```

Temos 20 projetos, com 12299 estimativas_raw. Não há apenas uma estimativa por tarefa, já que há apenas 10266 valores distintos de `TaskNumber`.

```{r}
estimativas_raw %>% 
    group_by(TaskNumber) %>% 
    mutate(estimativas = n()) %>% 
    filter(estimativas > 1) %>% 
    count(TaskNumber, sort = T)
```

### 1 estimativa por task

Para nossa análise, usaremos uma estimativa por task. Caso haja mais de uma usaremos a média das estimativas_raw:

```{r}
estimativas = estimativas_raw %>%
    group_by(ProjectCode, TaskNumber, Category, Priority, Summary) %>%
    summarise(
        HoursEstimate = mean(HoursEstimate),
        HoursActual = mean(HoursActual),
        DeveloperPerformance = mean(DeveloperPerformance)
    ) %>%
    ungroup()
```

### Dados por time

```{r}
por_time = estimativas_raw %>% 
    group_by(ProjectCode) %>% 
    summarise(devs = NROW(unique(DeveloperID)), 
              erro_medio_abs = mean(abs(HoursEstimate - HoursActual)), 
              estimativas = n())
```


## Qual a relação entre as estimativas e horas reais tomadas na empresa como um todo e em diferentes categorias de tarefa?


## Equipes com mais desenvolvedores produzem estimativas com mais ou menos erro que equipes menores? 

